# 会计制度转新会计准则账务调整

提问人：小夜猫 时间：2014-06-13 23:04:50
公司之前实行的是会计制度，下月开始使用会计准则，请问除了会计准则第 38 号需追溯调整的项目外，其他会计科目是否要在下月初做新凭证调整为新会计准则的科目？例如：之前使用“现金”，现调整为库存现金， 借：库存现金 贷：现金
是否要做此类凭证，还是在下月做账时，直接使用“库存现金”科目做就行了。。。
本月之前的会计凭证是否要按照会计准则的要去重新做，还是只调整报表就行了？。。求教，谢谢。

回答人：chenyiwei
另外提醒注意：根据《企业会计准则第 38 号——首次执行企业会计准则》第四条，“在首次执行日，企业应当对所有资产、负债和所有者权益按照企业会计准则的规定进行重新分类、确认和计量，并编制期初资产负债表。编制期初资产负债表时，除按照本准则第五条至第十九条规定要求追溯调整的项目外，其他项目不应追溯调整。”因此，即使对于按照该准则规定无需追溯调整的项目，在编制报表时也需要按照新准则规定的报表格式调整列报和披露方式。